臺灣臺南地方法院刑事裁定
110年度聲字第1508號
聲請人即
選任辯護人  查名邦律師
被      告  梁家豪



上列聲請人因被告殺人等案件（110年度重訴字第21號），聲請
停止羈押，本院裁定如下：
    主  文
聲請駁回。
    理  由
一、按被告之辯護人得隨時具保，向法院聲請停止羈押，刑事訴
    訟法第110條第1項定有明文。查本件聲請人為被告甲○○之選
    任辯護人，其以自己名義向本院聲請停止被告之羈押，程序
    尚無不合，先予敘明。
二、聲請意旨略以：本件羈押被告甲○○之理由無非以被告所犯係
    死刑、無期徒刑或最輕本刑5年以上有期徒刑之罪，嫌疑重
    大，且有湮滅證據、勾串共犯等情，然被告自始堅稱未曾出
    手毆打死者，並要求勘驗現場錄影帶，加以案發時在場證人
    許淑琦證稱有人毆打死者，也有人阻止等語，是被告辯稱其
    並未毆打死者，甚至曾勸阻同案被告等人不要繼續毆打死者
    等語，尚非完全無據。又縱認被告有毆打死者，然其毆打時
    間係死者第二次被毆打時在場，至於死者被毆後第一次及第
    三次時，被告並不在現場，而死者第二次被毆後，尚可步行
    上車，且死者遭第一車同案被告載至住處時，甚至可謊稱郵
    局內尚有存款並交付提款卡予他人前往提款，足見死者當時
    意識尚屬清晰，身體雖有傷害，但尚未達足以致死之程度。
    況據死者住處鄰居姬藝婕所述，有自死者租屋處聽聞爭吵打
    鬥及死者哀號聲音，足見死者第三次遭毆打時，尚可大聲哀
    叫，中氣十足，則死者第二次遭毆打尚不足以發生死亡之結
    果，檢察官就死者第二次遭毆打與死亡結果發生間之因果關
    係並未舉證充足；而被告與死者間並無深仇大恨，於死者第
    二次遭毆打後即離開現場，並未陪同前往死者住處，足見被
    告應無致死者於死之動機與意思。本案歷經警、偵訊，同案
    被告均已訊問完畢，當無勾串證人及湮滅證據之可能。被告
    現年20餘歲，目前仍為在校學生，依其資力亦無逃亡之可能
    ，故本案並無羈押之必要，懇請停止羈押，以維人權等語。
三、按被告經法官訊問後，認為犯罪嫌疑重大，而有下列情形之
    一，非予羈押，顯難進行追訴、審判或執行者，得羈押之︰㈠
    逃亡或有事實足認為有逃亡之虞者。㈡有事實足認為有湮滅
    、偽造、變造證據或勾串共犯或證人之虞者。㈢所犯為死刑
    、無期徒刑或最輕本刑為5年以上有期徒刑之罪，有相當理
    由認為有逃亡、湮滅、偽造、變造證據或勾串共犯或證人之
    虞者，刑事訴訟法第101條第1項定有明文。又羈押被告之目
    的，在於確保訴訟程序之進行、證據之存在及刑罰之執行，
    而被告有無羈押之必要，及羈押後其原因是否仍然存在，有
    無繼續羈押之必要，應否延長羈押，均屬事實認定之問題，
    法院有依法認定、裁量之職權，自得就具體個案情節予以斟
    酌決定。如就客觀情事觀察，法院許可羈押之裁定在目的與
    手段間之衡量並無明顯違反比例原則，即無違法或不當可言
    ，且關於羈押原因之判斷，不適用訴訟上嚴格證明之原則，
    而應適用自由證明法則（最高法院98年度台抗字第405號裁
    定意旨參照）。是刑事被告經法官訊問後，有無刑事訴訟法
    第101條第1項各款所規定之情形，應否羈押，法院應按訴訟
    進行之程度、卷證資料及其他一切情事斟酌之。
四、查被告甲○○前經法官訊問後，雖否認檢察官起訴之全部犯行
    ，然其有前往虎頭埤犯罪現場，並於被害人第二次遭毆打時
    在場，依卷內事證，足認被告犯罪嫌疑重大，所犯為重罪，
    仍有逃亡之可能性，且被告否認主觀犯意，將來審理中可能
    有調查相關被告、證人之必要，原羈押之理由仍存在，乃依
    刑事訴訟法第101條第1項第3款之規定，於110年8月19日將
    被告羈押。聲請人雖以前揭情詞請求具保，然依卷存證據資
    料，同案被告林宗閔及同案少年盧○曜、梁○禎均係被告聯繫
    前往虎頭埤案發現場，且被告於警詢、偵查中均自承有聽聞
    同案被告林宗閔提及毆打被害人鄭名竣之事，同案被告林宗
    閔等人則供稱被告有指揮在場少年毆打被害人之情形，據此
    自堪認被告參與本案犯行之犯罪嫌疑重大。雖被告究係出於
    殺人之不確定故意抑或傷害之故意參與本案犯行，尚待調查
    審認，然被害人既因遭毆打而死亡，而殺人與傷害致死二罪
    均屬最輕本刑5年以上有期徒刑之重罪，且被告迄今仍否認
    全部犯行，並聲請傳訊在場之同案少年、同案被告及相關證
    人共十人到庭進行交互詰問，為免被告交保在外與其他同案
    少年或同案被告勾串以致案情更陷晦暗不明，本院認為仍有
    繼續羈押被告以確保後續審理交互詰問程序進行之必要，尚
    無從以命被告具保、責付或限制住居等侵害較小之手段替代
    羈押。聲請意旨以被告並無犯罪嫌疑重大亦無勾串可能等語
    為據，請求停止被告之羈押，並非可取。又被告雖僅20歲，
    目前在學，然其所涉乃最輕本刑5年以上有期徒刑之重罪，
    參酌本案訴訟進行之程度，並權衡國家刑事司法權之有效行
    使、社會秩序及公共利益、被告人身自由之私益及防禦權受
    限制之程度，就其目的與手段依比例原則權衡，本院認為仍
    不能僅因被告之年齡及學業即逕為停止羈押之決定。至聲請
    意旨所指其餘各節，經核均屬犯罪事實認定之問題，與羈押
    必要性之考量無關。聲請意旨以此為由聲請停止羈押，亦無
    理由。
二、綜上所述，本件仍有繼續羈押被告甲○○以確保審理程序交互
    詰問順利進行之必要。聲請人聲請停止被告之羈押，並無理
    由，應予駁回。
據上論斷，應依刑事訴訟法第220條，裁定如主文。
中　　華　　民　　國　　110 　年　　9 　　月　　27　　日
　　　　　　　　　刑事第十四庭  審判長法　官　周紹武
　　　　　　　　　                    法  官  蕭雅毓
　　　　　　　　　                    法  官  林岳葳
以上正本證明與原本無異。
如不服本裁定，應於收受送達後5日內向本院提出抗告狀。（應
附繕本）
           　　　       　　　　　　　書記官　謝盈敏
中　　華　　民　　國　　110 　年　　9 　　月　　27　　日